Inventaris van de duplicaten van de laatste serie door de Hydrografische Dienst vervaardigde Leggerbladen Oost-Indische Archipel, waarvan de originelen zijn overgedragen aan de Republiek Indonesië
Nationaal Archief, Den Haag
- Laatste serie Leggerbladen Oost-Indische Archipel, 1.2.3.2
  - Vensterponskaarten van de laatste serie door de Hydrografische Dienst vervaardigde leggerbladen betreffende de Oost-Indische Archipel, waarvan de originelen zijn overgedragen aan de Republiek Indonesië, 1; 1 doos
    - Westkust Ned Nieuw Guinee - Straat Sele - Noordelijk Gedeelte, jan. 1955, 325; 1:50.000
      Uitgegeven te 's-Gravenhage in juni 1914 door het Ministerie van Marine, Afdeling Hydrografie. Hernieuwde uitgave januari 1955. Astralon bij tot 10-2-1955.
    - Vaarwaters en Ankerplaatsen op de Oostkust van Celebes - Blad III - Belanta tot Zuidkust Baai van Tomori, jan. 1954, 326; Verschillende schalen
      Uitgegeven te 's-Gravenhage in januari 1922 door het Ministerie van Marine, Afdeling Hydrografie. Hernieuwde uitgave januari 1954. Bijgewerkt t/m 15-2-1954. Dertien kaarten op één blad: 1. Teloek Lamala, 1:50.000; 2. La Rivier, 1:25.000; 3. Rede Ondolean, 1:50.000; 4. Ardjoeno-Baai, 1:25.000; 5. Nonapetong Baai, 1:25.000; 6. Rede Mondono, 1:25.000; 7. Rede Belanta, 1:25.000; 8. Bajoli Rivier, 1:25.000; 9. Rede Dongi, 1:25.000; 10. Rede Loek, 1:25.000; 11. Rede Loewoek, 1:25.000; 12. Rede Kintong, 1:25.000; 13. Rede Tangkiang, 1:25.000.
    - Kleine Soenda Eilanden - Zuidkust Timor - Westblad, jul. 1929, 328; 1:200.000
      Uitgegeven te 's-Gravenhage in juli 1929 door het Ministerie van Marine, Afdeling Hydrografie. Bijgewerkt t/m B.a.Z. no. XII 1955. Met 3 inzetkaartjes: [1] Rede Kalbano, 1:50.000; [2] Mota We Deliek, 1:25.000; [3] Noilmina Baai; 1:50.000.
    - Kleine Soenda Eilanden - Zuidkust Timor - Oostblad, jun. 1929, 329; 1:200.000
      Uitgegeven te 's-Gravenhage in juni 1929 door het Ministerie van Marine, Afdeling Hydrografie. Bijgewerkt t/m B.a.Z. no. VI 1956. Met inzetkaartje: Rede Saenamo (Loré), 1:10.000.
    - Zuidkust Kalimantan (Borneo) - Kota Waringin Rivier en Mond der Djelai Rivier, okt. 1957, 330; 1:50.000
      Uitgegeven te 's-Gravenhage in oktober 1957 door het Ministerie van Marine, Afdeling Hydrografie. Twee kaarten op één blad: [(hoofdkaart) Kota Waringin Rivier in 3 secties:] 1. [sectie 1] Mond der Kota Waringin Rivier; 2. [sectie 2] Kota Waringin Rivier en Sungai Arut tot Pangkalan Bon; 3. [sectie 3] Sungai Lamandau tot Kota Waringin Lama; 4. (bijkaart) Mond der Djelai Rivier.
    - Zuid Chinese Zee - Groot Natoena, dec. 1953, 331; 1:100.000
      Uitgegeven te 's-Gravenhage in december 1953 door het Ministerie van Marine, Afdeling Hydrografie. Bijgewerkt t/m 28-1-1954.
    - Vaarwaters en Ankerplaatsen nabij de Noord- en Groot Natoena Eilanden, mei 1952, 332; Verschillende schalen
      Uitgegeven te 's-Gravenhage in juni 1908 door het Ministerie van Marine, Afdeling Hydrografie. Hernieuwde uitgave mei 1952. Bijgewerkt t/m B.a.Z. no. III 1959. Vijf kaarten op één blad: 1. Noordkust Groot Natoena - Straat Padjang, 1:37.500; 2. Noord Natoena Eilanden - Eiland Laoet, 1:100.000; 3. Westkust Groot Natoena - Vaarwaters nabij en beE Sedanau, 1:37.500; 4. Oostkust Groot Natoena - Tk Selahang tot Tg Koekoep, 1:37.500; 5. Noord Natoena Eilanden - Ankerplaats beS Eiland Laoet, 1:50.000.
    - Vaarwaters en Ankerplaatsen nabij de Zuid-Natoena-Eilanden, mei 1908, 333
      Uitgegeven te 's-Gravenhage in mei 1908 door het Ministerie van Marine, Afdeling Hydrografie. Bijgewerkt t/m B.a.Z. no. VIII 1954. Drie kaarten op één blad: 1. Soebi en Nabijliggende Eilanden, 1:75.000; 2. Serasan - Royalist-Haven, 1:30.000; 3. Serasan en Nabijliggende Eilanden, 1:75.000.
    - Vaarwaters en Ankerplaatsen nabij de Westkust van Borneo - Blad I, jan. 1929, 334; 1:50.000
      Uitgegeven te 's-Gravenhage in januari 1929 door het Ministerie van Marine, Afdeling Hydrografie. Bijgewerkt t/m B.a.Z. no. XI 1955. Twee kaarten op één blad: [1] Paloh Rivier; [2] Monden der Kandang Karbau- en Ketapang Rivier.
    - Vaarwaters en Ankerplaatsen nabij de Westkust van Borneo - Blad II, jan. 1957, 335; Verschillende schalen
      Uitgegeven te 's-Gravenhage in oktober 1908 door het Ministerie van Marine, Afdeling Hydrografie. Hernieuwde uitgave januari 1957. Dertien kaarten op één blad: 1. Groot Natoena Eilanden - Midai, 1:75.000; 2. Sint Petrus (Moeri), 1:20.000; 3. Tokong Kemoedi (St Julian), 1:20.000; Doemdoem (Kameel), 1:20.000; 5. Mendarik (Zadel Eiland), 1:20.000; 6. Tokong Oewi, 1:20.000; 7. Tokong Belajar, 1:10.000; 8. Tokong Mengirang, 1:20.000; 9. Tambelan Eilanden, 1:75.000; 10. Baai van Tambelan, 1:25.000; 11. Badas (Watas) Eilanden, 1:75.000; 12. Fedjantan (St Barbe) 1:40.000; 13. Pengiki Besar en Ketjil, 1:20.000.
    - Vaarwaters en Ankerplaatsen nabij de Westkust van Borneo - Blad III, jul. 1949, 336; Verschillende schalen
      Uitgegeven te 's-Gravenhage in oktober 1908 door het Ministerie van Marine, Afdeling Hydrografie. Hernieuwde uitgave juli 1949. Bijgewerkt t/m B.a.Z. no. II 1958. Acht kaarten op één blad: 1. Boeroeng Eilanden, 1:100.000 (met inzetkaartje: Ankerplaats Beoosten Temadjoe, 1:100.000); 2. Mond der Kleine Kapoeas Rivier en Vaarwater naar Pontianak, 1:50.000; 3. Mond der Padang Tikar-Rivier, 1:100.000; 4. Rede Soekadana, 1:100.000; 5. Rede Kendawangan, 1:100.000; 6. (inzetkaartje in kaart 2) Mond der Kendawang Rivier, 1:25.000; 7. (inzetkaartje in kaart 3) Drempel der Kleine Koeboe Rivier, 1:25.000; 8. (inzetkaartje in kaart 2) Rede Pontianak, 1:15.000.
    - Zuidkust Borneo - Kapuas (Kleine Dajak) Rivier van de Mond tot Mandumai en Sungai Pulau Petak, apr. 1957, 337; 1:50.000
      Uitgegeven te 's-Gravenhage in juni 1908 door het Ministerie van Marine, Afdeling Hydrografie. Hernieuwde uitgave april 1957. Kaart in vier secties: 1. [sectie monding van de rivier tot A-B]; 2. [sectie A-B tot C-D]; 3. [sectie C-D tot E-F (met inzetkaartje: [overzichtskaartje], 1:1.000.000)]; 4. (inzetkaartje in kaart 2) [sectie E-F stroomopwaarts].
    - Zuidkust Borneo - Kahajan (Grote Dajak) Rivier van de Mond tot Eiland Ketapan, feb. 1957, 338; 1:50.000
      Uitgegeven te 's-Gravenhage in juli 1908 door het Ministerie van Marine, Afdeling Hydrografie. Hernieuwde uitgave februari 1957. Kaart in vier secties: 1. [sectie monding van de rivier tot A-B (met inzetkaartje: [overzichtskaartje], 1:1.000.000)]; 2. [sectie A-B tot C-D]; 3. [sectie C-D tot E-F]; 4. [sectie E-F stroomopwaarts].
    - Zuidkust Borneo - Mendawai Rivier en Mond der Pembuang Rivier, ca. 1949, 339; 1:50.000
      Astralon bijgewerkt tot 13-5-1955. Twee kaarten op één blad: (hoofdkaart in drie secties) Mendawai Rivier van de Mond tot Tewang Kampong [sectie monding tot A-B (met twee inzetkaartjes: 2. [sectie A-B tot C-D]; 3. [sectie C-D stroomopwaarts])]; 1. (bijkaart) Mond der Pembuang Rivier.
    - Zuidkust Borneo - Koemai Rivier, jan. 1949, 340; 1:50.000
      Uitgegeven te 's-Gravenhage in april 1909 door het Ministerie van Marine, Afdeling Hydrografie. Hernieuwde uitgave januari 1949. Bijgewerkt t/m B.a.Z. no. V 1954. Kaart in drie secties: [1] [sectie monding van de rivier tot A-B]; [2] [sectie A-B tot C-D]; [3] [sectie C-D stroomopwaarts].
    - Noordkust Celebes - Stroomenkaap tot Kwadang Baai, okt. 1956, 342; 1:200.000
      Uitgegeven te 's-Gravenhage in augustus 1910 door het Ministerie van Marine, Afdeling Hydrografie. Hernieuwde uitgave oktober 1956. Kaart in twee secties: [1] [sectie van 120°47' tot 121°59' oosterlengte (met inzetkaartje: Vaarwater nabij Eilanden Radja en Bokki, 1:100.000)]; [2] [sectie van 121°49' tot 123°1' oosterlengte].
    - [Noordkust Sulawesi (Celebes)], mei 1952, 343; Verschillende schalen
      Uitgegeven te 's-Gravenhage in december 1910 door het Ministerie van Marine, Afdeling Hydrografie. Hernieuwde uitgave mei 1952. Bijgewerkt t/m B.a.Z. no. VIII 1958. Twee kaarten op één blad: [1] Noordkust Sulawesi (Celebes) - Kwandang Baai tot Tg Binta, 1:100.000; [2] Noordkust Sulawesi (Celebes) - Kwadang Baai tot Tg Mariri, 1:200.000 (met 2 inzetkaartjes: [1] Poeloe Tiga, 1:100.000; [2] Vaarwater naar Bolaang Mongondou, 1:100.000).
    - Noord en Nooroostkust Celebes - Tg Mariri tot Tg Toloe, aug. 1910, 344; 1:200.000
      Uitgegeven te 's-Gravenhage in augustus 1910 door het Ministerie van Marine, Afdeling Hydrografie. Bijgewerkt t/m B.a.Z. no. V 1955.
    - Vaarwaters en Ankerplaatsen op de Noordkust van Flores - Blad I, mei 1910, 345; Verschillende schalen
      Uitgegeven te 's-Gravenhage in mei 1910 door het Ministerie van Marine, Afdeling Hydrografie. Bijgewerkt t/m B.a.Z. no. II 1953. Zes kaarten op één blad: 1. Noordkust Flores - P. Seraja tot Tg. Peta Bari, 1:100.000; 2. Telok Terang, 1:50.000; 3. Rioeng-Baai, 1:50.000; 4. Telok Nanga Loho en Laboean Koelamboe, 1:50.000; 5. Laboean Potah, 1:50.000; 6. Telok Reo en Telok Linggeh, 1:50.000.
    - Vaarwaters en Ankerplaatsen op de Noordkust van Flores - Blad II, okt. 1953, 346; Verschillende schalen
      Uitgegeven te 's-Gravenhage in oktober 1953 door het Ministerie van Marine, Afdeling Hydrografie. Zes kaarten op één blad: 1. Noordkust Flores - Tg Torieng tot Tg Batoe Manoek, 1:100.000; 2. Noordkust Flores - Tg. Batoe Manoek tot Tg Bokan, 1:100.000; 3. Eiland Soekoer (Roeas Linguette), 1:50.000; 4. Bocht van Maoemere, 1:50.000; 5. Angelika Droogte (Pasir Lajaran), 1:50.000; 6. Rede Maoemere, 1:25.000.
    - Westkust Ned Nieuw Guinee - Mac Cluer Golf tot Kaap Van Den Bosch, dec. 1953, 351; 1:200.000
      Uitgegeven te 's-Gravenhage in december 1953 door het Ministerie van Marine, Afdeling Hydrografie. Bijgewerkt tot 7-1-1954.
    - Westkust Ned Nieuw Guinee - Mac Cluer Golf, aug. 1953, 352; 1:200.000
      Uitgegeven te 's-Gravenhage in november 1922 door het Ministerie van Marine, Afdeling Hydrografie. Hernieuwde uitgave augustus 1953.
    - Westkust Ned Nieuw Guinea - Straat Sele tot Mac CLuer Golf, dec. 1957, 353; 1:200.000
      Uitgegeven te 's-Gravenhage in oktober 1922 door het Ministerie van Marine, Afdeling Hydrografie. Hernieuwde uitgave december 1957.
    - Westkust Ned Nieuw Guinea - Misool en Nabijliggende Eilanden, sep. 1957, 354; 1:200.000
      Uitgegeven te 's-Gravenhage in maart 1930 door het Ministerie van Marine, Afdeling Hydrografie. Hernieuwde uitgave september 1957. Met 3 inzetkaartjes: 1. Noordkust Misool - Rede Waigama, 1:25.000; 2. Kofiau Eilanden (Westgedeelte), 1:100.000; 3. Vaarwater tussen de Boo Eilanden, 1:75.000.
    - Westkust Ned Nieuw Guinea - Mac Cluer Golf - Wasian Zeearm en Moetoeri River, apr. 1957, 355; 1:40.000
      Uitgegeven te 's-Gravenhage in april 1957 door het Ministerie van Marine, Afdeling Hydrografie. Met 2 inzetkaartjes: 1. Wasian Rivier, 1:20.000; 2. Steenkool Rivier, 1:20.000.
    - Zuidoost Celebes - Straat Tioro, aug. 1922, 370; 1:100.000
      Uitgegeven te 's-Gravenhage in augustus 1922 door het Ministerie van Marine, Afdeling Hydrografie. Bijgewerkt t/m B.a.Z. no. I 1955.
    - Zuidoostkust Celebes - Vaarwaters en Ankerplaatsen nabij de Toekang Besi-Eilanden, jul. 1929, 371; Verschillende schalen
      Uitgegeven te 's-Gravenhage in november 1918 door het Ministerie van Marine, Afdeling Hydrografie. Hernieuwde uitgave juli 1929. Zeven kaarten op één blad: 1. Ankerplaats bij Wangi Wangi, 1:75.000; 2. Toegangen tot het Kapotta-Rif, 1:50.000; 3. NE Kust Binongko - Ankerplaatsen nabij Palahidoe, 1:25.000; 4. Ankerplaats tusschen Kaledoepa en Hoga, 1:25.000; 5. Zuidelijke Toegangen tot het Kaledoepa-Rif, 1:100.000 (met 2 inzetkaartjes: [ongetitelde vergrotingen naar schaal 1:50.000 van details van kaart 5]); 6. Ankerplaatsen nabij Tomea, 1:50.000; 7. Koka Rif, 1:50.000.
    - Flores-Zee - Tana Djampea en Nabijliggende Eilanden, dec. 1921, 372; 1:200.000
      Uitgegeven te 's-Gravenhage in december 1921 door het Ministerie van Marine, Afdeling Hydrografie. Bijgewerkt t/m B.a.Z. no. II 1953.
    - Flores-Zee - Vaarwaters en Ankerplaatsen nabij Tana Djampea en naburige Eilanden, mei 1921, 373; Verschillende schalen
      Uitgegeven te 's-Gravenhage in mei 1921 door het Ministerie van Marine, Afdeling Hydrografie. Bijgewerkt t/m B.a.Z. no. V 1954. Acht bladen op één kaart: 1. Vaarwater nabij Tana Djampea, 1:100.000 (met inzetkaartje: W. Kust Tana Djampea - Reede Benteng, 1:25.000); 2. Tijger-Eilanden - Vaarwater tusschen Djinatoe en Latondoe, 1:75.000; 3. Tijger-Eilanden: Pasi Teloe-Eilanden, 1:100.000; 4. Straat tusschen Kalao en Boné Raté, 1:100.000; 5. Karompa Lompo - Reede Karompa, 1:25.000; 6. Kalao Toa - Reede Goraoe Oepa, 1:25.000; 7. Kaoena (Postpaard), 1:25.000; 8. Kakibia (Baars-Eiland), 1:25.000.
    - Flores-Zee - Paternoster en Postiljon Eilanden, okt. 1956, 374; 1:250.000
      Uitgegeven te 's-Gravenhage in maart 1922 door het Ministerie van Marine, Afdeling Hydrografie. Hernieuwde uitgave oktober 1956.
    - Sermata Eilanden - Westblad, nov. 1952, 375; 1:200.000
      Uitgegeven te 's-Gravenhage in oktober 1925 door het Ministerie van Marine, Afdeling Hydrografie. Hernieuwde uitgave november 1952. Met 5 inzetkaartjes: [1] Westkust Kisar - Pantai Wonréli, 1:25.000; [2] Noordkust Leti - Ankerplaats bij Sewaroe, 1:25.000; [3] Noordkust Moa - Ankerplaats bij Kaiwatoe, 1:25.000; [4] SE Kust Romang - Roemahkoeda Baai, 1:25.000; [5] Ankerplaats bij Meatij Miarang, 1:50.000.
    - Kleine Soenda Eilanden - Alor Eilanden en NW Kust Timor, jun. 1953, 376; 1:200.000
      Uitgegeven te 's-Gravenhage in juni 1924 door het Ministerie van Marine, Afdeling Hydrografie. Hernieuwde uitgave juni 1953. Bijgewerkt tot 1 juli 1953. Met 6 inzetkaartjes: [1] Westkust Alor - Kebola Baai - Rede Kalabahi, 1:50.000; [2] NW Kust Timor - Rede Atapopoe, 1:20.000; [3] NW Kust Timor - Rede Malintah, 1:25.000; [4] Noordkust Pantar - Blang Merang Baai, 1:25.000; [5] NW Kust Timor - Rede Wini, 1:50.000; [6] Noordkust Pantar - Rede Kabir, 1:25.000.
    - Oostelijke Sermata-Eilanden en Eilanden in Zuidelijk Gedeelte Banda-Zee, jul. 1929, 377; Verschillende schalen
      Uitgegeven te 's-Gravenhage in juli 1929 door het Ministerie van Marine, Afdeling Hydrografie. Bijgewerkt t/m B.a.Z. no. V 1955. Zestien kaarten op één blad: 1. (inzetkaartje op kaart 5) Damar - Telok Solat, 1:25.000; 2. (inzetkaartje op kaart 5) Damar - Wilhelmus-Baai, 1:25.000; 3. (inzetkaartje op kaart 5) Teoen - Reede Lajoni, 1:25.000; 4. (inzetkaartje op kaart 5) Nila - Reede Wotai, 1:25.000; 5. Damar-Eilanden, 1:200.000; 6. Sermata en Nabijliggende Eilanden, 1:200.000; 7. Banda Zee - Lucipara- en Schildpad-Eiln, 1:200.000; 8. Babar - Reede Tepa, 1:50.000; 9. (inzetkaartje op kaart 10) Babar - Reede Letwoeroeng, 1:100.000; 10. Babar en Omliggende Eilanden, 1:200.000; 11. Banda Zee - Goenoeg Api, 1:50.000; 12. Banda Zee - Manoek, 1:50.000; 13. Banda Zee - Seroea, 1:50.000; 14. Nila - Ankerplaats nabij N Kust, 1:25.000; 15. Sermata - Reede Lelang, 1:50.000; 16. Straat tusschen Dawera en Daweloor, 1:50.000.
    - Nusa Tenggara (Kleine Soenda Eilanden) - Noordkust Timor en Wètar, feb. 1952, 378; 1:200.000
      Uitgegeven te 's-Gravenhage in december 1924 door het Ministerie van Marine, Afdeling Hydrografie. Hernieuwde uitgave februari 1952. Bijgewerkt t/m B.a.Z. no. XII 1954. Met 2 inzetkaartjes: [1] Noordkust Timor - Rede Dilly, 1:25.000; [2] Zuidkust Wètar - Rede Ilwaki, 1:25.000.
    - Tanimbar-Eilanden, mrt. 1927, 382; 1:25.000
      Uitgegeven te 's-Gravenhage in maart 1927 door het Ministerie van Marine, Afdeling Hydrografie. Bijgewerkt t/m B.a.Z. no. IV 1954.
    - Vaarwaters en Ankerplaatsen nabij de Tanimbar Eilanden, aug. 1953, 383; Verschillende schalen
      Uitgegeven te 's-Gravenhage in april 1927 door het Ministerie van Marine, Afdeling Hydrografie. Hernieuwde uitgave augustus 1953. Bijgewerkt tot 3-9-1953. Vijf kaarten op één blad: 1. Zuidkust Jamdena - Baai van Saumlaki, 1:75.000; 2. Noordkust Selaroe - Vaarwater beS Noejanat en Rede Adaoet, 1:75.000; 3. (hoofdkaart) Westkust Jamdena - Straat Jamdena, 1:100.000; 4. Westkust Larat - Vaarwater naar Ritabel, 1:25.000; 5. NW Kust Jamdena - Vaarwater beE en beS Mitak, 1:75.000.
    - Westkust Halmahera - Zuid Loloba Eilanden tot Makian, jan. 1927, 385; 1:200.000
      Uitgegeven te 's-Gravenhage in januari 1927 door het Ministerie van Marine, Afdeling Hydrografie. Bijgewerkt t/m B.a.Z. no. III 1953. Hoofdkaart met 3 bijkaarten: [1] Vaarwaters naar Ternate, 1:100.000; [2] Rede Ternate, 1:15.000; [3] Rede Djailolo, 1:25.000.
    - Noord Halmahera en Morotai, mrt. 1926, 386; 1:200.000
      Uitgegeven te 's-Gravenhage in maart 1926 door het Ministerie van Marine, Afdeling Hydrografie. Bijgewerkt t/m B.a.Z. no. XI 1957.
    - Oostkust Halmahera - Miti tot Tg Inggelang (Kaoe Baai en Boeli Baai), dec. 1929, 387; 1:200.000
      Uitgegeven te 's-Gravenhage in december 1929 door het Ministerie van Marine, Afdeling Hydrografie. Bijgewerkt t/m B.a.Z. no. IX 1958. Met 7 inzetkaartjes: 1. Rede Kaoe, 1:50.000; 2. Bobané Baai, 1:50.000; 3. Rede Aké Selaka, 1:50.000; 4. Ankerplaatsen nabij Tifonis en Doro Sago, 1:75.000; 5. (inzetkaartje op kaart 6) Rede Boeli, 1:25.000; 6. Boeli Baai - Vaarwaters tussen Maba en Boeli, 1:100.000; 7. Vaarwater nabij Inggelang, 1:75.000.
    - Oostkust Halmahera - Tg Inggelang tot Widi Eilanden (Weda Baai), mei 1954, 388; 1:200.000
      Uitgegeven te 's-Gravenhage in april 1929 door het Ministerie van Marine, Afdeling Hydrografie. Hernieuwde uitgave mei 1954. Met 5 inzetkaartjes: 1. Baai van Kokka, 1:50.000; 2. Rede Foja, 1:50.000; 3. Rede Weda, 1:50.000; 4. Rede Patani (Gamsoengi), 1:25.000; 5. Rede Mesa, 1:25.000.
    - Westkust Halmahera - Makian tot Gane-Baai en Batjan-Eilanden, okt. 1929, 389; 1:200.000
      Uitgegeven te 's-Gravenhage in oktober 1929 door het Ministerie van Marine, Afdeling Hydrografie. Bijgewerkt t/m B.a.Z. no. VII 1954. Met 9 inzetkaartjes: 1. Goraitji-Eilanden - Siko - Ankerplaats Zuidkust, 1:10.000; 2. Makian - Reede Ngofakiaha, 1:25.000; 3. Goraitji-Eilanden - Goemorga - Oost- en Zuidkust, 1:25.000; 4. Westkust Halmahera - Reede Batoela, 1:25.000; 5. Vaarwater tusschen Laloein en Kajoa, 1:50.000; 6. Westkust Halmahera - Goeroea Boso, 1:10.000; 7. Oostkust Batjan - Reede Sabatang, 1:25.000; 8. Lata Lata-Eilanden - Vaarwater tusschen Lata Lata en Moeari, 1:25.000; 9. Westkust Halmahera - Baai van Gane, 1:50.000.
    - Moluksche Archipel - Straat Obi, nov. 1953, 390A; 1:200.000
      Uitgegeven te 's-Gravenhage in november 1953 door het Ministerie van Marine, Afdeling Hydrografie. Met 2 inzetkaartjes: [1] N Kust Obi Major - Vaarwater nabij Laiwoei, 1:75.000; [2] Zee van Halmahera - Pisang, 1:50.000.
    - Moluksche Archipel - Straat Obi, nov. 1953, 390B; 1:200.000
    - Vaarwaters en Ankerplaatsen nabij Noordelijk Halmahera, jul. 1958, 391; Verschillende schalen
      Uitgegeven te 's-Gravenhage in juni 1926 door het Ministerie van Marine, Afdeling Hydrografie. Hernieuwde uitgave juli 1958. Bijgewerkt t/m B.a.Z. no. III 1959. Elf kaarten op één blad: 1. Westkust Morotai - Straat Rao en Rede Wajaboela, 1:25.000; 2. Eilanden beW Morotai, 1:100.000; 3. Noord Loloda Eilanden, 1:100.000; 4. Oostkust Morotai - Ankerplaats bij Sangowo, 1:25.000; 5. Oostkust Morotai - Ankerplaats bij Berri Berri, 1:25.000; 6. Noordoostkust Halmahera - Rede Galela, 1:25.000; 7. Oostkust Halmahera - Rede Tobelo, 1:25.000; 8. Zuid Loloda Eilanden, 1:50.000; 9. Noord Loloda Eilanden - Ankerplaats bij Dama, 1:25.000; 10. Noordwestkust Halmahera - Ankerplaats bij P Diti, 1:25.000; 11. Noordkust Halmahera - Baai van Soepoe, 1:25.000.
    - Westkust Halmahera - Vaarwaters bewesten Batjan, dec. 1953, 392; 1:100.000
      Uitgegeven te 's-Gravenhage in september 1928 door het Ministerie van Marine, Afdeling Hydrografie. Hernieuwde uitgave december 1953. Bijgewerkt t/m 19-1-1954. Met 2 inzetkaartjes: [1] Zuidtoegang Straat Sambaki, 1:50.000; [2] Rede Laboeha, 1:15.000.
    - Moluksche Archipel - Boeroe, jul. 1930, 397; 1:200.000
      Uitgegeven te 's-Gravenhage in juli 1930 door het Ministerie van Marine, Afdeling Hydrografie. Bijgewerkt t/m B.a.Z. no. VIII 1955. Met 7 inzetkaartjes: 1. Baai van Tifoe, 1:10.000; 2. Reede Djikoe Merasa, 1:25.000; 3. Manipa - Reede Hajasa, 1:50.000; 4. Reede Namlea, 1:10.000; 5. Noordelijke Tomahoe Eiln, 1:50.000; 6. Reede Fogi, 1:50.000; 7. Leksoela Baai, 1:25.000.
    - Moluksche Archipel - Ceram - Westblad, dec. 1952, 398; 1:200.000
      Uitgegeven te 's-Gravenhage in december 1952 door het Ministerie van Marine, Afdeling Hydrografie. Bijgewerkt t/m B.a.Z. no. I 1959. Met tien inzetkaartjes: 1. Rede Paoni, 1:25.000; 2. Baaien van Sawai en Besi, 1:75.000; 3. Baai van Kotania, 1:75.000; 4. Rede Asaoedi, 1:75.000; 5. Baai van Amahai, 1:25.000; 6. Lobang Haja, 1:25.000; 7. Rede Ambon en Toegang Binnenbaai, 1:25.000; 8. Rede Loki, 1:50.000; 9. Rede Saparoea, 1:25.000; 10. Rede Piroe, 1:25.000.
    - Moluksche Archipel - Ceram - Oostblad, apr. 1954, 399; 1:200.000
      Uitgegeven te 's-Gravenhage in april 1954 door het Ministerie van Marine, Afdeling Hydrografie. Met 13 inzetkaartjes: 1. S Kust Ceram - Rede Tehoroe, 1:25.000; 2. S Kust Ceram - Rede Kisalaoet, 1:50.000; 3. E Kust Ceram - Ingelas- en Boela Baai, 1:50.000; 4. S Kust Ceram - Rede Kilmoeri, 1:50.000; 5. S Kust Ceram - Rede Oendoer, 1:50.000; 6. N Kust Ceram - Baaien van Wahai en Hatiling, 1:25.000; 7. Zuidkust Ceram - Oendoer tot Kwamor, 1:100.000; 8. Straat Kilwaroe, 1:25.000; 9. Oostkust Ceram - Mond Masiwang R tot Kilmoei, 1:50.000; 10. Gorong Eiln - Rede Amar, 1:25.000; 11. E Kust Ceram - Rede Waroe, 1:50.000; 12. Gorong Eiln - Rede Kailakat, 1:25.000; 13. Gorong Eiln - Rede Ondoer, 1:25.000.
    - Zee van Halmahera en Noordwestkust Ned Nieuw Guinea, dec. 1953, 402; 1:500.000
      Uitgegeven te 's-Gravenhage in december 1953 door het Ministerie van Marine, Afdeling Hydrografie. Met inzetkaartje: [bladwijzer], 1:5.000.000.
    - Moluksche Zee (Noordblad) en Sangi- en Talaud Eilanden, jul. 1951, 403; 1:500.000
      Uitgegeven te 's-Gravenhage in juli 1951 door het Ministerie van Marine, Afdeling Hydrografie. Bijgewerkt t/m B.a.Z. no. II 1956. Met 3 inzetkaartjes: [1] Majoe, 1:100.000; [2] Tifore, 1:50.000; [3] [bladwijzer], 1:5.000.000.
    - Moluksche Zee - Zuidblad, mei 1931, 404; 1:500.000
      Uitgegeven te 's-Gravenhage in mei 1931 door het Ministerie van Marine, Afdeling Hydrografie. Bijgewerkt t/m B.a.Z. no. XII 1955. Met inzetkaartje: [bladwijzer], 1:5.000.000.
    - Boeroe en Soela Eilanden, mrt. 1933, 405; 1:500.000
      Uitgegeven te 's-Gravenhage in maart 1933 door het Ministerie van Marine, Afdeling Hydrografie. Bijgewerkt t/m B.a.Z. no. V 1959. Met inzetkaartje: [bladwijzer], 1:5.000.000.
    - Ceram, Misool en Obi Eilanden, feb. 1950, 406; 1:500.000
      Uitgegeven te 's-Gravenhage in februari 1950 door het Ministerie van Marine, Afdeling Hydrografie. Bijgewerkt t/m B.a.Z. no. XII 1955. Met inzetkaartje: [bladwijzer], 1:5.000.000.
    - Kai- en Aroe Eilanden, mrt. 1953, 407; 1:500.000
      Uitgegeven te 's-Gravenhage in maart 1953 door het Ministerie van Marine, Afdeling Hydrografie. Met inzetkaartje: [bladwijzer], 1:5.000.000.
    - Sermata en Tanimbar Eilanden, jan. 1953, 408; 1:500.000
      Uitgegeven te 's-Gravenhage in januari 1929 door het Ministerie van Marine, Afdeling Hydrografie. Hernieuwde uitgave januari 1953. Met inzetkaartje: [bladwijzer], 1:5.000.000.
    - Zuidkust Ned Nieuw Guinea - Merauke Rivier en Mond der Koembe Rivier, dec. 1957, 540; Verschillende schalen
      Uitgegeven te 's-Gravenhage in december 1957 door het Ministerie van Marine, Afdeling Hydrografie. Drie kaarten, waarvan een in twee secties, op één blad: 1. Zuidkust Ned Nieuw Guinea - Koembe Rivier tot Merauke Rivier, 1:75.000; 2. [kaart 2 sectie 1] Merauke Rivier van de Mond tot Tg Poetoes, 1:25.000; 3. [kaart 2 sectie 2] Merauke Rivier van Tg Poetoes tot Tg Nipis, 1:50.000; 4. Mond der Koembe Rivier, 1:25.000.
    - Westkust Ned Nieuw Guinea - Tg Fatagar tot Kp van den Bosch, ca. 1961, 3238; 1:200.000